【裁判字號】    92,自,120
【裁判日期】    920909
【裁判案由】    侵占
【裁判全文】
臺灣桃園地方法院刑事判決                          九十二年度自字第一二號
    自  訴  人  宇興交通企業有限公司  設桃園縣龜山鄉○○路○段七四三號
    代  表  人  林秀梅
    自訴代理人  乙○○
    被      告  丙○○
    被      告  甲○○
右列被告等因侵占案件，經自訴人提起自訴，本院判決如左：
    主  文
丙○○、甲○○均無罪。
    理  由
一、本件自訴意旨詳如附件自訴狀所載。
二、按犯罪事實應依證據認定之，無證據不得認定犯罪事實，修正後刑事訴訟法第一
    百五十四條第二項定有明文。
三、本件被告丙○○經合法傳喚未到庭。另訊據被告甲○○則堅決否認右揭侵占犯行
    ，辯稱：因經濟狀況不佳，故未能按期支付租金，並無侵占之意等語。
四、本院依據下列理由，認定被告丙○○、甲○○均無罪：
（一）本件被告丙○○於民國九十二年二月二十一日，以每日租金新台幣七百元（按
      每五天給付乙次），向自訴人租得車牌號碼八０二─ＬＱ號計程車乙輛，供其
      日常營業使用，並由被告甲○○擔任連帶保證人之情，業據自訴人之代理人於
      本院審理時指訴明確，並為被告甲○○所坦認無訛，並有自訴人所提出上開計
      程車之租賃契約書及存證信函各乙份在卷可稽，而堪認定。稽之上開契約書載
      明雙方年籍資料、權利義務均甚詳，核與一般民事契約關係無異。
（二）又被告二人固尚未全額支付租金，而仍積欠自訴人約六萬元，然渠二人前後共
      支付租金多達十四期乙節，亦據自訴代理人乙○○到庭陳述明確，尚難遽認被
      告二人有何侵占之行為。
（三）被告甲○○確已將上開計程車歸還自訴人乙節，同據自訴代理人陳述無訛，益
      見被告二人應無侵占之犯意。
（四）自訴代理人乙○○於本院審理中亦明確陳稱：本件應係「告錯了」等語。
（五）綜上所述，被告二人應無意圖為自己不法所有之主觀犯意，亦無侵占上開計程
      車之行為可言，本件核屬民事糾紛，自應由雙方依循民事途徑解決。此外，復
      查無其他積極事證足資證明被告二人確有自訴人所指上開犯行，既不能證明被
      告二人犯罪，依法應諭知被告丙○○、甲○○二人均無罪之判決。
五、本件被告丙○○經合法傳喚，無正當理由未到庭，本院既認被告丙○○應為無罪
    之諭知，爰依刑事訴訟法第三百零六條規定，不待其陳述逕行判決。
據上論斷，應依刑事訴訟法第三百四十三條、第三百零一條第一項、第三百零六條，
判決如主文。
中      華      民      國    九十二    年      九      月      九      日
                          臺灣桃園地方法院刑事第六庭
                                    法  官   陳永來
右正本證明與原本無異。
如不服本判決，應於判決送達後十日內向本院提出上訴狀( 應附繕本 )，上訴於
臺灣高等法院。
                                    書記官   洪明媚
中      華      民      國    九十二    年      九      月    十二      日


司法院資訊處製作；財團法人民間司法改革基金會備份。
